# 紧急求助，陈版 ~~~请教关于应收账款清理的问题

提问人：jianzl 时间：2021-11-29 18:02:33
陈版，您好！目前一公司正在进行应收账款的清理，发下有几类问题，麻烦帮忙看一下处理是否合理？
1 、货物质量问题，与客户就赔偿金额未达成一致，但客户强行不支付货款，后联系不上。客户都没有注销，只是有些客户在国外，不便于上门催收；有些在国内的客户因为金额不大，也没有上门催收。这种情况下，该如何进行恰当的账务处理。是计提信用减值损失，还是进其他损益类科目？
2 、货物交付不及时，导致客户强行扣款，后不再联系，请问是计提信用减值损失，还是进其他损益类科目？
3 、与客户对账不一致，但原因很难查，但仍有业务联系，请问是计提信用减值损失，还是进其他损益类科目？

回答人：chenyiwei
1 、“与客户就赔偿金额未达成一致，但客户强行不支付货款”，如果有明确证据表明客户这种做法不符合原销售合同约定的，则按信用减值准备计提处理，因为属于客户违约；没有明确证据表明客户违约的，冲减销售收入。
2 、 3 、同上。